# 劳务派遣

提问人：hustfxy 时间：2014-03-13 14:58:48
请教陈版及其他高手： 公司的两名员工是投资方派过来的，公司每年向投资方支付一笔费用并收取发票，这两名员工由投资方支付工资，请问劳务派遣的费用是否应该作为职工薪酬在报告中披露？

回答人：chenyiwei
关键是这两人是否符合职工薪酬准则中对“职工”的定义。如果符合的，则其相关费用也应通过“应付职工薪酬”科目核算，但明细科目不是“应付工资”（可以是“劳务派遣人员费用”之类），且不作为计提工会经费、职工教育经费等的基数。